【裁判字號】    99,上更(一),5
【裁判日期】    991214
【裁判案由】    返還所有權狀
【裁判全文】
臺灣高等法院民事判決                 99年度上更(一)字第5號
上  訴  人  陳文義
            陳廖瑞鳳
共      同
訴訟代理人  陳長甫律師
被  上訴人  徐健翔
訴訟代理人  石宜琳律師
上列當事人間返還所有權狀事件，上訴人對於中華民國98年1月2
1日臺灣板橋地方法院97年度訴字第1824號第一審判決提起上訴
，經最高法院發回更審，本院於99年11月30日言詞辯論終結，判
決如下：
    主  文
原判決廢棄。
被上訴人應將附表一所示土地之臺北縣新莊地政事務所權狀字號
69 莊字第42993號土地所有權狀正本及附表一所示建物之臺北縣
新莊地政事務所權狀字號(72)莊建字第8973、8974號建築改良物
所有權狀正本返還上訴人陳文義；應將附表二所示土地之臺北縣
新莊地政事務所權狀字號(73)莊字第7605號土地所有權狀正本及
附表二所示建物之臺北縣新莊地政事務所權狀字號(73)莊建字第
4628、4629號建築改良物所有權狀正本返還上訴人陳廖瑞鳳。
本判決所命給付，於上訴人以新臺幣伍拾伍萬元為被上訴人預供
擔保，得假執行。但被上訴人如於假執行程序實施前以新臺幣壹
佰陸拾伍萬元為上訴人預供擔保，得免為假執行。
第一、二審及發回前第三審訴訟費用由被上訴人負擔。
    事實及理由
一、上訴人主張：上訴人陳文義於民國69年間，參與泰山民營市
    場股份有限公司（下稱泰山公司）投資興建泰山民營市場大
    樓，自72年間起陸續獲分配如附表一、二所示土地及建物（
    下稱系爭房地），乃將如附表一、二所示土地及建物分別登
    記在自己及配偶即上訴人陳廖瑞鳳名下。因當時被上訴人為
    泰山公司之負責人，綜理興建、銷售、分配等事宜，且係上
    訴人陳文義之妹婿，伊基於信賴關係，乃於75年3月2日以書
    面授權被上訴人代為處理系爭房地之租售等事務，並將該房
    地之所有權狀一併交由被上訴人保管。詎被上訴人於91年間
    ，竟意圖將系爭房地據為己有，訴請法院判命上訴人移轉該
    房地所有權應有部分9分之8，經法院判決其敗訴確定。上訴
    人乃於92年間委請律師以存證信函終止該授權代為處理系爭
    房地租售事務之意思表示，則被上訴人占有系爭房地所有權
    狀，即屬無權占有。又上訴人陳文義與被上訴人之間並無合
    夥關係，系爭房地亦非兩造合夥財產，自無逕由被上訴人向
    地政機關申領系爭房地之所有權狀並保管之情形；縱認系爭
    房地所有權狀係上訴人委任被上訴人向地政機關領取，依民
    法第541條規定，被上訴人於收受系爭權狀，完成委任事務
    後，應交付系爭所有權狀予上訴人，無權繼續占有系爭權狀
    ，故上訴人得依民法第541條、第767條規定請求返還系爭權
    狀。爰依民法第263條準用第259條第1項、第541條、第767
    條之規定，求為判命被上訴人返還系爭房地所有權狀之判決
    等語。原審為上訴人敗訴之判決，上訴人不服提起上訴，經
    本院前審（98年度上字第274號）判決駁回其上訴，上訴人
    乃上訴最高法院，經最高法院判決廢棄發回本院，上訴人上
    訴聲明：(一)原判決廢棄。(二)被上訴人應將坐落台北縣泰山鄉
    ○○段2小段2之10地號之土地所有權狀（權狀字號：69莊字
    第42993號）及其上建號9508之建物所有權狀（權狀字號：7
    2莊建字第8973號）、建號9509之所有權狀（權狀字號：72
    莊建字第8974號）返還上訴人陳文義。(三)被上訴人應將坐落
    台北縣泰山鄉○○段○○段2之3地號之土地所有權狀（權狀
    字號：73莊字第7605號）及上建號9561之建物所有權狀（權
    狀字號：73莊建字第4628號）、建號9548之建物所有權狀（
    權狀字號：73莊建字第4629號）返還上訴人陳廖瑞鳳。(四)前
    二項判決上訴人願供擔保，請准為假執行宣告。
二、被上訴人則以：伊於69年11月及73年5月間，與上訴人及訴
    外人黃銘盤、徐炎欽、徐文夫、徐炎堯合夥購買坐落臺北縣
    泰山鄉○○段○○段2之10地號、2之3地號等多筆土地，並合
    夥在前揭土地上興建泰山民營市場大樓（包括房屋及攤位）
    ，惟因當時法令規定民營市場應以公司型態興建，故合夥人
    間乃決議成立「泰山民營市場股份有限公司」，其中伊出資
    10分之4，訴外人徐文堯出資10分之2，上訴人陳文義、訴外
    人黃銘盤、徐炎欽、徐文夫各出資10分之1；訴外人徐炎欽
    、徐文夫、徐炎堯嗣於72年1月10日將渠等所有上開股份合
    計10分之4轉讓與伊，是伊出資比例累計為10分之8。又泰山
    民營巿場大樓於72年、73年間陸續建興完成後，因訴外人黃
    銘盤聲明退股，故其應受分配房屋及土地利益，已依其出資
    比例10分之1分配特定房地為其單獨所有；而伊與上訴人為
    爾後租售投資之合夥目的，乃以受分配之房地為「合夥財產
    」，約定由伊執行合夥事務，該合夥財產則約定信託及借名
    登記在上訴人及訴外人林徐尋名下，即附表一所示房地登記
    在上訴人陳文義名下，附表二所示房地登記在上訴人之配偶
    即上訴人陳廖瑞鳳名下，另2棟房地則登記在伊胞姐林徐尋
    名下，俾便較易租售或較易向銀行申辦貸款，且為擔保登記
    名義人即上訴人之誠信，故約定於系爭房地辦理所有權登記
    之後，該房地之所有權狀逕由伊向地政機關申領。系爭房地
    所有權狀之登記名義人固為上訴人，惟該所有權狀既屬動產
    ，地政機關並未交付予上訴人，上訴人自未取得上開所有權
    狀之所有權。又系爭房地既屬合夥財產，該房地之所有權狀
    亦應認屬合夥財產，並約定由伊占有，則伊占有該房地所有
    權狀，亦具有擔保之性質，係基於公同共有人及擔保利益人
    而占有，是於合夥解散清算前，伊自無將系爭房地所有權狀
    交付上訴人之義務等語，資為抗辯。並答辯聲明：上訴駁回
    。
三、上訴人主張：訴外人泰山公司自72年間起將附表一所示土地
    及建物之登記為上訴人陳文義所有，附表二所示土地及建物
    之登記名義人為上訴人陳廖瑞鳳。被上訴人及上訴人陳文義
    原為泰山公司股東，上訴人曾出具授權書，授權被上訴人處
    理系爭房地之出租、出售或設定。被上訴人現仍持有系爭房
    地之所有權狀等語，業據提出土地謄本、建物登記簿、系爭
    房地所有權狀、授權書等件影本為證（見原審卷第6至19、2
    0至25頁），且為被上訴人所不爭，堪信為真實。
四、上訴人主張伊於75年3月2日以書面授權被上訴人代為處理系
    爭房地之租售等事務，乃將系爭所有權狀交由被上訴人保管
    。伊已於92年8月21日寄發存證信函終止該授權代為處理系
    爭房地租售事務之意思表示，則被上訴人應返還系爭房地所
    有權狀等語，上訴人則以前開情詞置辯。經查：
  (一)按確定判決之既判力，固以訴訟標的經表現於主文判斷之事
    項為限，判決理由並無既判力，但法院於判決理由中，就訴
    訟標的以外當事人主張之重要爭點，本於當事人辯論之結果
    已為判斷時，其對此重要爭點所為之判斷，除有顯然違背法
    令，或當事人已提出新訴訟資料，足以推翻原判斷之情形外
    ，應解為在同一當事人就該重要爭點所提起之訴訟中，當事
    人及法院就該已經法院判斷之重要爭點之法律關係，不得任
    作相反之主張或判斷，始符民事訴訟上之誠信原則。是當事
    人在前訴訟以重要爭點加以爭執，經法院審理及判斷者，於
    不同之後訴，如以同一爭點為重要之先決問題時，當事人應
    不得為與其判斷相反之主張、舉證，法院亦不得為與其相矛
    盾之判斷。查兩造合夥經營泰山公司，共同購買土地、興建
    市場及大樓乙節，業經兩造於本院93年度上字第375號清償
    債務事件所不爭執，而上訴人陳文義與被上訴人原為泰山公
    司之股東等情，則有該判決、泰山股東名簿影本、查帳報告
    書等影本附卷可稽（見原審卷第99至102頁；本院上更(一)字
    卷第48頁）。被上訴人辯稱：因上開合夥投資購地、興建巿
    場之合夥人退夥、股份轉讓，故泰山民營市場之合夥關係除
    伊與上訴人陳文義尚維持合夥關係未加以清算外，其餘業已
    清算分配完畢，即被上訴人股份占8/9，上訴人陳文義占1/9
    等語，雖據提出本院93年度上字第375號民事判決、最高法
    院98年度台上字第283號民事裁定影本為證（見原審卷第153
    至157頁、本院上字卷第55頁正背面），而上訴人前以其於
    92年8月21日寄發存證信函予被上訴人表示終止委任及授權
    關係，依民法第541條第1項、第177條、第179條等規定，請
    求被上訴人返還所收取之租金及因租賃房屋所取得之權利，
    經本院93年度上字第375號判決、最高法院98年度台上字第
    283號裁定敗訴確定，該確定判決認定：依上訴人提出訴外
    人曾勝賢撰寫之授權書所示：「立授權書人陳文義、林徐尋
    、陳廖瑞鳳分別持有坐落台北縣泰山鄉○○路○段一八一號
    、同縣鄉路段一七三巷二號三樓之十三及同縣鄉路段一七三
    巷二號三樓之十五房屋，全權授與徐文慶先生（被上訴人之
    原名）處理（包括出售、出租、設定）恐空口無憑，特立本
    授權書為憑據，此致徐文慶先生，中華民國七十五年三月二
    日」。綜觀該授權書全文，並無任何文字載明兩造有分配合
    夥利益，並由上訴人取得系爭不動產所有權全部之意思。…
    兩造間尚未就合夥進行決算，故約定將系爭不動產登記為上
    訴人所有，俟將來決算後再分配合夥利益。…上訴人出具授
    權書之原因，係為承租人租用系爭房屋供營業用途，但因出
    租人與所有人不同，無法申請營業證明，始由上訴人書立授
    權書。從而，系爭房屋既屬合夥財產，即應為合夥人全體所
    公同共有等情，是本件訴訟就上訴人陳文義及被上訴人為合
    夥關係乙節，固不得作相異之判斷，惟按合夥為二人以上互
    約出資，以經營共同事業之契約。由該合夥契約所生之法律
    關係即為合夥關係。各合夥人之出資及其他合夥財產，為合
    夥人全體之公同共有（民法第668條規定參照），執行合夥
    事業之合夥人為他合夥人之代表，以合夥之名義為法律行為
    ，其因此所取得之物及權利，固直接屬於合夥人全體公同共
    有。惟執行合夥事業之合夥人以自己之名義為合夥之計算為
    法律行為，其因此所取得之權利，在以之移轉於合夥成為合
    夥財產前，則尚難認係屬於合夥人全體公同共有。其在不動
    產，更應以移轉登記為全體合夥人公同共有之名義，始能認
    係合夥人全體公同共有。系爭房地經上訴人出具上開授權書
    以授權被上訴人處理系爭房地租售及設定等事務並保管該房
    地之所有權狀，為兩造所不爭執，泰山公司雖係上訴人、被
    上訴人陳文義與訴外人合資成立者，惟泰山公司以買賣為原
    因，將系爭房地移轉登記予上訴人（見原審卷第8至11、15
    至18頁），則上訴人陳文義非以其與上訴人合夥之名義為法
    律行為而取得系爭房地，系爭房地乃至所有權狀自非合夥財
    產，非直接屬於合夥人全體公同共有。上訴人陳文義與被上
    訴人有以系爭房地之租售投資而繼續經營合夥事業，因此取
    得之利益固屬合夥財產，惟系爭房地尚未移轉為合夥團體所
    有前，自難認其屬上訴人陳文義與被上訴人共同經營租售投
    資事業之合夥財產。是上訴人陳文義、被上訴人成立合夥契
    約，以經營共同事業，並將系爭房地登記為上訴人所有，則
    在上訴人陳文義未將系爭房地移轉登記該合夥所有以前，不
    能謂系爭房地仍屬合夥財產，系爭房地所有權狀亦然。上開
    確定判決於理由項下雖認定系爭房地為合夥財產，為被上訴
    人與上訴人陳文義公同共有，惟其所執之法律見解既有違誤
    ，本院自得作相異之判斷。
  (二)被上訴人雖辯稱系爭房地之所有權狀逕由伊向地政機關申領
    ，地政機關並未交付予上訴人，上訴人自未取得上開所有權
    狀之所有權云云，惟不動產所有權狀應發給不動產之登記名
    義人，亦得出具委託書或於登記申請書中載明委任關係，委
    託代理代理申請登記，代理人並應於登記申請書或委託書內
    簽名或蓋章，此參臺北縣新莊地政事務所99年10月20日北縣
    莊地登記字第0990019105號函即明（見本院卷第178頁），
    而系爭房地及所有權狀均非兩造合夥財產，業如前述，系爭
    房地之所有權狀僅得由登記名義人即上訴人及其委任之代理
    人申領之，縱有被上訴人所稱由其向地政機關申領系爭房地
    之所有權狀並保管之情形，被上訴人亦係基於代理關係，代
    理上訴人向地政機關申領所有權狀，系爭權狀之所有權為上
    訴人所有，是被上訴人辯稱上訴人自未取得上開所有權狀之
    所有權云云，應無可採。
  (三)按合夥人中之一人或數人，依約定或決議執行合夥事務者，
    非有正當事由不得辭任。前項執行合夥事務之合夥人，非經
    其他合夥人全體之同意，不得將其解任。民法第674條定有
    明文。則有解任權之一方，不問在訴訟上或訴訟外，均得對
    之為是項之意思表示，而使生解任之效力。縱認被上訴人辯
    稱其為合夥事務之執行人，其為執行合夥事務處理系爭房地
    租售投資事宜而持有所有權狀等語為可採，惟本件上訴人前
    於92年8月21日委任律師寄發台北杭南郵局第2271號存證信
    函予被上訴人，為終止委任及授權之法律關係，復於97年1
    月17日委任訴訟代理人寄發律師函，催告被上訴人返還系爭
    建物及所有權狀等情，有該存證信函暨掛號郵件收件回執影
    本、律師函暨中華郵政掛號郵件收件回執影本各1件附卷可
    稽（見原審卷第41至47頁），足見被上訴人執行合夥事務之
    身分業經上訴人解任。再者，被上訴人雖辯稱：合夥財產約
    定信託或借名登記於上訴人及第三人林徐尋名下，系爭房地
    登記於上訴人名下云云，惟被上訴人前依借名登記契約關係
    ，請求上訴人陳文義應將如附表一所示土地及建築物之應有
    部分8/9辦理移轉登記予被上訴人；上訴人陳廖瑞鳳應將如
    附表二所土地及建築物之應有部分8/9辦理移轉登記予被上
    訴人，經本院93年度上字第600號、最高法院最高法院96年
    度台上字第2634號民事確定判決以被上訴人持有系爭房地所
    有權狀及上訴人印鑑證明、戶籍謄本，乃是基於被授權管理
    系爭房地緣故，均不得因而認上訴人與被上訴人間有借名契
    約關係存在。從而，被上訴人依借名契約求為命上訴人移轉
    系爭房地所有權登記，即屬無據，不應准許為由，駁回被上
    訴人之請求確定，有上開確定判決附卷足參（見原審卷第26
    至40頁）。且被上訴人並未舉證證明兩造間就系爭房地所有
    權登記有信託法律關係之存在，足見被上訴人上開所辯，要
    無足取。系爭房地既登記為上訴人所有，則在系爭房地所有
    權尚未移轉登記為合夥名義以前，難謂上訴人非所有人，上
    訴人既終止與被上訴人間之授權關係，則被上訴人本為執行
    合夥事務處理而持有系爭房地所有權狀之占有權源不復存在
    ，即屬無權占有，被上訴人辯稱其係有權占有系爭房地所有
    權狀云云，殊難採取。準此，上訴人本於所有人地位主張權
    利，請求被上訴人返還系爭房地所有權狀，即無不合。
五、綜上所述，上訴人依民法第767條所有物返還請求權法律關
    係，請求被上訴人應將系爭房地所有權狀返還予上訴人，為
    有理由，應予准許。原審為上訴人敗訴之判決，尚有未洽。
    上訴意旨指摘原判決不當，求予廢棄改判，為有理由。爰由
    本院予以廢棄改判如主文第二項所示，並依聲請為附條件之
    准、免假執行之宣告。至於上訴人另依終止後回復原狀之法
    律關係、委任契約之法律關係為本件請求，毋庸再予審究，
    附此敘明。
六、兩造其餘之攻擊或防禦方法及未經援用之證據，經本院斟酌
    後，認為均不足以影響本判決之結果，自無逐一詳予論駁之
    必要，併此敘明。
七、據上論結，本件上訴為有理由，依民事訴訟法第450條、第
    78條、第463條、第390條第2項、第392條，判決如主文。
中    華    民    國    99    年    12    月    14    日
                  民事第十一庭
                      審判長法  官  鄭雅萍
                            法  官  劉坤典
                            法  官  徐福晉
正本係照原本作成。
如不服本判決，應於收受送達後20日內向本院提出上訴書狀，其
未表明上訴理由者，應於提出上訴後20日內向本院補提理由書狀
（均須按他造當事人之人數附繕本）上訴時應提出委任律師或具
有律師資格之人之委任狀；委任有律師資格者，另應附具律師資
格證書及釋明委任人與受任人有民事訴訟法第466條之1第1項但
書或第2項（詳附註）所定關係之釋明文書影本。如委任律師提
起上訴者，應一併繳納上訴審裁判費。
中    華    民    國    99    年    12    月    15    日
                            書記官  秦仲芳
附註：
民事訴訟法第466條之1（第1項、第2項）：
對於第二審判決上訴，上訴人應委任律師為訴訟代理人。但上訴
人或其他法定代理人具有律師資格者，不在此限。
上訴人之配偶、三親等內之血親、二親等內之姻親，或上訴人為
法人、中央或地方機關時，其所屬專任人員具有律師資格並經法
院認為適當者，亦得為第三審訴訟代理人。
┌─────────────────────────────────────────────────────────────┐
│附表一：（登記陳文義名義部分）                                                                                            │
├─────────────────────────────────────────────────────────────┤
│土地：                                                                                                                    │
├─┬───────────────────────────┬─┬────────────┬─────────┬──────┤
│編│        土          地          坐          落        │地│    面            積    │                  │            │
│  ├───┬────┬────┬────┬────────┤  ├──┬──┬──────┤  權  利  範  圍  │備        考│
│號│縣  市│鄉鎮市區○   段   ○ ○  段 │  地        號  │目│公頃│公畝│  平方公尺  │                  │            │
├─┼───┼────┼────┼────┼────────┼─┼──┼──┼──────┼─────────┼──────┤
│１│臺北縣│泰山鄉  ○○○段  │二小段  │２之１０        │建│    │    │８３        │２分之１          │            │
├─┴───┴────┴────┴────┴────────┴─┴──┴──┴──────┴─────────┴──────┤
│建物︰                                                                                                                    │
├─┬─┬──────┬────┬────┬───────────────────────┬─────────┬───┬──┤
│  │  │            │        │建築式樣│  建  物  面  積          （單位：平方公尺）  │附  屬    建    物│      │    │
│編│建│            │        │        ├─┬─┬─┬─┬─┬─┬─┬─┬─┬─┬─┬─┼────┬──┬─┤權  利│    │
│  │  │            │        │主要建築│騎│一│二│三│四│  │  │  │  │  │  │合│ 主要建 │面  │面│      │    │
│  │  │  建物門牌  │基地坐落│        │  │  │  │  │  │  │  │  │  │  │  │  │        │    │積│      │備考│
│  │  │            │        │材 料 及│  │  │  │  │  │  │  │  │  │  │  │  │ 築材料 │    │  │      │    │
│號│號│            │        │        │  │  │  │  │  │  │  │  │  │  │  │  │        │    │單│範  圍│    │
│  │  │            │        │房屋層數│樓│層│層│層│層│  │  │  │  │  │  │計│ 及用途 │積  │位│      │    │
├─┼─┼──────┼────┼────┼─┼─┼─┼─┼─┼─┼─┼─┼─┼─┼─┼─┼────┼──┼─┼───┼──┤
│１│９│臺北縣泰山鄉│臺北縣泰│鋼筋混凝│１│５│  │  │  │  │  │  │  │  │  │７│        │    │  │全部  │    │
│  │５│泰林路二段１│山鄉泰山│土造四層│７│５│  │  │  │  │  │  │  │  │  │２│        │    │  │      │    │
│  │０│８１號      │段二小段│樓房    │．│．│  │  │  │  │  │  │  │  │  │．│        │    │  │      │    │
│  │８│            │２之１０│        │０│６│  │  │  │  │  │  │  │  │  │６│        │    │  │      │    │
│  │  │            │地號    │        │０│３│  │  │  │  │  │  │  │  │  │３│        │    │  │      │    │
│  │  │            │        │        │  │  │  │  │  │  │  │  │  │  │  │  │        │    │  │      │    │
│  │  │            │        │        │  │  │  │  │  │  │  │  │  │  │  │  │        │    │  │      │    │
├─┼─┼──────┼────┼────┼─┼─┼─┼─┼─┼─┼─┼─┼─┼─┼─┼─┼────┼──┼─┼───┼──┤
│２│９│臺北縣泰山鄉│臺北縣泰│鋼筋混凝│  │  │７│  │  │  │  │  │  │  │  │７│        │    │  │全部  │    │
│  │５│泰林路二段１│山鄉泰山│土造四層│  │  │２│  │  │  │  │  │  │  │  │２│        │    │  │      │    │
│  │０│８１號２樓  │段二小段│樓房    │  │  │．│  │  │  │  │  │  │  │  │．│        │    │  │      │    │
│  │９│            │２之１０│        │  │  │６│  │  │  │  │  │  │  │  │６│        │    │  │      │    │
│  │  │            │地號    │        │  │  │３│  │  │  │  │  │  │  │  │３│        │    │  │      │    │
│  │  │            │        │        │  │  │  │  │  │  │  │  │  │  │  │  │        │    │  │      │    │
│  │  │            │        │        │  │  │  │  │  │  │  │  │  │  │  │  │        │    │  │      │    │
└─┴─┴──────┴────┴────┴─┴─┴─┴─┴─┴─┴─┴─┴─┴─┴─┴─┴────┴──┴─┴───┴──┘
┌─────────────────────────────────────────────────────────────┐
│附表二：（登記陳廖瑞鳳名義部分）                                                                                          │
├─────────────────────────────────────────────────────────────┤
│土地：                                                                                                                    │
├─┬───────────────────────────┬─┬────────────┬─────────┬──────┤
│編│        土          地          坐          落        │地│    面            積    │                  │            │
│  ├───┬────┬────┬────┬────────┤  ├──┬──┬──────┤  權  利  範  圍  │備        考│
│號│縣  市│鄉鎮市區○   段   ○ ○  段 │  地        號  │目│公頃│公畝│  平方公尺  │                  │            │
├─┼───┼────┼────┼────┼────────┼─┼──┼──┼──────┼─────────┼──────┤
│１│臺北縣│泰山鄉  ○○○段  │二小段  │２之３          │建│    │    │１６９０    │萬分之１９３      │            │
│  │      │        │        │        │                │  │    │    │            │                  │            │
├─┴───┴────┴────┴────┴────────┴─┴──┴──┴──────┴─────────┴──────┤
│建物︰                                                                                                                    │
├─┬─┬──────┬────┬────┬───────────────────────┬─────────┬───┬──┤
│  │  │            │        │建築式樣│  建  物  面  積          （單位：平方公尺）  │附  屬    建    物│      │    │
│編│建│            │        │        ├─┬─┬─┬─┬─┬─┬─┬─┬─┬─┬─┬─┼────┬──┬─┤權  利│    │
│  │  │            │        │主要建築│騎│一│二│三│四│  │  │  │  │  │  │合│ 主要建 │面  │面│      │    │
│  │  │  建物門牌  │基地坐落│        │  │  │  │  │  │  │  │  │  │  │  │  │        │    │積│      │備考│
│  │  │            │        │材 料 及│  │  │  │  │  │  │  │  │  │  │  │  │ 築材料 │    │  │      │    │
│號│號│            │        │        │  │  │  │  │  │  │  │  │  │  │  │  │        │    │單│範  圍│    │
│  │  │            │        │房屋層數│樓│層│層│層│層│  │  │  │  │  │  │計│ 及用途 │積  │位│      │    │
├─┼─┼──────┼────┼────┼─┼─┼─┼─┼─┼─┼─┼─┼─┼─┼─┼─┼────┼──┼─┼───┼──┤
│１│９│臺北縣泰山鄉│臺北縣泰│鋼筋混凝│  │  │  │３│  │  │  │  │  │  │  │３│        │    │  │全部  │    │
│  │５│泰林路二段１│山鄉泰山│土造四層│  │  │  │９│  │  │  │  │  │  │  │９│        │    │  │      │    │
│  │４│７３巷２號３│段二小段│樓房    │  │  │  │．│  │  │  │  │  │  │  │．│        │    │  │      │    │
│  │８│樓之２      │２之３地│        │  │  │  │９│  │  │  │  │  │  │  │９│        │    │  │      │    │
│  │  │            │號      │        │  │  │  │０│  │  │  │  │  │  │  │０│        │    │  │      │    │
│  │  │            │        │        │  │  │  │  │  │  │  │  │  │  │  │  │        │    │  │      │    │
│  │  │            │        │        │  │  │  │  │  │  │  │  │  │  │  │  │        │    │  │      │    │
│  │  │            │        │        │  │  │  │  │  │  │  │  │  │  │  │  │        │    │  │      │    │
├─┼─┼──────┼────┼────┼─┼─┼─┼─┼─┼─┼─┼─┼─┼─┼─┼─┼────┼──┼─┼───┼──┤
│２│９│臺北縣泰山鄉│臺北縣泰│鋼筋混凝│  │  │  │７│  │  │  │  │  │  │  │７│        │    │  │全部  │    │
│  │５│泰林路二段１│山鄉泰山│土造四層│  │  │  │１│  │  │  │  │  │  │  │１│        │    │  │      │    │
│  │６│７３巷２號３│段二小段│樓房    │  │  │  │．│  │  │  │  │  │  │  │．│        │    │  │      │    │
│  │１│樓之１５    │２之３地│        │  │  │  │２│  │  │  │  │  │  │  │２│        │    │  │      │    │
│  │  │            │號      │        │  │  │  │４│  │  │  │  │  │  │  │４│        │    │  │      │    │
└─┴─┴──────┴────┴────┴─┴─┴─┴─┴─┴─┴─┴─┴─┴─┴─┴─┴────┴──┴─┴───┴──┘

司法院資訊處製作；財團法人民間司法改革基金會備份。
